【裁判字號】    89,上易,4650
【裁判日期】    900430
【裁判案由】    竊盜等
【裁判全文】
臺灣高等法院刑事判決                          八十九年度上易字第四六五號
    上  訴  人
    即  被  告  甲○○
右上訴人即被告因竊盜案件，不服臺灣板橋地方法院八十九年度易字第一四五一號，
中華民國八十九年九月十八日第一審判決（起訴案號：臺灣板橋地方法院檢察署八十
九年度偵字第四五六九、六○五九、六三一四號)提起上訴，本院判決如左：
    主  文
原判決關於甲○○部分撤銷。
甲○○共同攜帶兇器竊盜，處有期徒刑拾月。
    事  實
一、甲○○與丙○○、戊○○（丙○○、戊○○部分業經判決確定）於八十九年二月
    二十日二十時許，由丙○○駕駛自用小客車，搭載戊○○及甲○○，至臺北縣樹
    林市○○街○段二四之九號，見丁○○所有廠牌為ＫＯＭＡＴＳＵ之堆高機一部
    停放於該處，竟共同意圖為自己不法之所有，由丙○○及戊○○負責把風，而由
    甲○○以客觀上足供為兇器之尖嘴鉗子啟動堆高機電源，下手竊取前述堆高機，
    得手後並由甲○○將該堆高機載走，另由丙○○搭載戊○○離去。嗣因戊○○及
    乙○○（乙○○部分亦經判決確定）於八十九年二月二十五日十七時二十分許，
    在臺北縣樹林市○○街○段二四之三Ｂ號（起訴書誤載為二四號之一三），將另
    竊得之堆高機出售予李世馨（另案由檢察官偵辦中），約定於同日十七時三十分
    許，至臺北縣樹林市○○街一０四之二號收款時，為警當場查獲，始循線查知上
    情。
二、案經臺北市政府少年警察隊報請臺灣板橋地方法院檢察署檢察官偵查起訴。
    理  由
一、上訴人即被告甲○○（下稱被告）經本院多次傳喚均未到庭，惟右揭事實，業據
    被告於原審審理時供認不諱（見原審卷第二○○頁），核與共犯被告戊○○、丙○○、證人杜添勇、分別於警訊、檢察官偵查、原審審理、本院調查時供述之情
    節相符（共犯被告戊○○供述部分見四五六九號偵卷第五頁反面、第六頁、共犯
    被告丙○○供述部分見同卷第十頁反面、證人杜添勇供述部分見同卷第十七頁反
    面），並有贓物認領保管收據（同卷第二十四頁）、照片影本（同卷第二十四頁
    ）、共犯被告戊○○書立之自白書（同卷第二十二頁）附卷可參。被告甲○○雖
    於原審審理時或辯稱該堆高機係由共犯丙○○打開車鎖偷來的，另被告乙○○亦
    有參與，伊不知尖嘴鉗是何人帶來的云云，惟查被告此部分所辯，核與共犯被告
    丙○○、戊○○前引供述不符，顯無可採，縱認被告此部分所辯屬實，亦與其應
    負竊盜犯犯之責無所影響。是本件事證明確，被告之犯行堪以認定。
二、按尖嘴鉗子持之足以傷人身體，對於人之生命、身體構成威脅，顯係兇器之一種
    ；是核被告所為，係犯刑法第三百二十一條第一項第三款之攜帶兇器竊盜罪。被
    告關於本件犯行，與另被告丙○○、戊○○間，有犯意之聯絡及行為之分擔，均
    為共同正犯。
三、原審認被告事證明確，予以論科，固非無見。惟查原判決認被告本件犯行與另被
    告丙○○、戊○○間，有犯意之聯絡及行為之分擔，均為共同正犯，雖於事實、
    理由欄均予敘明，並於據上論結欄內引用刑法第二十八條，惟於主文欄內則漏載
    「共同」等語，顯有未洽。被告未具任何理上訴，固非可取；惟原判決此部分既
    有可議，即屬無可維持，應由本院將原判決此部分撤銷改判。爰審酌被告犯罪之
    動機、目的、手段、犯罪所生之危害、犯罪後之態度等一切情狀，量處如主文第
    項所示之刑，以示懲儆。
四、至被告本件犯罪所用之尖嘴鉗子，因未扣案，亦無證據足資證明係被告或共犯被
    告戊○○、丙○○所有，爰不併予宣告沒收，附此明。
五、被告經本院合法傳喚，無正當理由而不到庭，爰不待其陳述，逕為判決，亦此敘
    明。
據上論斷，應依刑事訴訟法、第三百七十一條、第三百六十九條第一項前段、第三百
六十四條、第二百九十九條第一項前段、刑法第二十八條、第三百二十一條第一項第
三款、罰金罰鍰提高標準條例第一條前段，判決如主文。
本案經檢察官鄭龍照到庭執行職務。
中      華      民      國      九十      年      四      月    三十    日
                              臺灣高等法院刑事第十庭
                                  審判長法  官  溫  耀  源
                                        法  官  何  菁  莪
                                        法  官  林  銓  莪
右正本證明與原本無異。
不得上訴。
                                        書記官  吳  美  貞
中      華      民      國      九十      年      五      月    三      日
附錄本判決論罪科刑法條：
刑法第三百二十一條第一項第三款
犯竊盜罪而有左列情形之一者，處六月以上五年以下有期徒刑：
一、於夜間侵入住宅或有人居住之建築物、船艦或隱匿其內而犯之者。
二、毀越門扇、牆垣或其他安全設備而犯之者。
三、攜帶兇器而犯之者。
四、結夥三人以上而犯之者。
五、乘火災、水災或其他災害之際而犯之者。
六、在車站或埠頭而犯之者。
前項之未遂犯罰之。


司法院資訊處製作；財團法人民間司法改革基金會備份。
